臺灣臺中地方法院刑事判決　　　　　　　96年度易字第4695號
公　訴　人　臺灣臺中地方法院檢察署檢察官
被　　　告　甲○○
上列被告因竊盜案件，經檢察官提起公訴（96年度偵字第18144
號），本院判決如下：
    主  文
甲○○竊盜，處有期徒刑貳月，如易科罰金，以新臺幣壹仟元折
算壹日。
    事  實
一、甲○○意圖為自己不法之所有，基於竊盜之犯意，於民國96
    年7 月4 日22時40分許，騎乘車號DTS-057 號輕型機車，至
    臺中縣龍井鄉○○村○○路7 巷28之2 號旁整修中之工地，
    見無人看管，進入工地建築物內，徒手卸下丙○○所有鋁門
    一扇及浴室水龍頭一組（二個）得手，並將鋁門一端伸入工
    地內牆壁某缺口處，手握住鋁門另端，以反覆來回方式，將
    鋁門折成二十二塊，惟缺乏裝袋物品，遂返回住處，取出塑
    膠袋一只。於同日23時20分許，騎乘上開機車，將該機車停
    在臺中縣龍井鄉○○路7 巷28之1 號前，承前同一竊盜犯意
    ，徒手持塑膠袋一個，將已拆解完畢之鋁門及水龍頭，置入
    塑膠袋，放置在工地屋外處。甫步出該工地門口，欲騎乘機
    車載前開塑膠袋，為警查獲，始悉上情。
二、案經臺中縣警察局烏日分局報請臺灣臺中地方法院檢察署檢
    察官偵查起訴。
    理  由
壹、程序方面：
    按被告以外之人於審判外之陳述，雖不符刑事訴訟法第一百
    五十九條之一至之四條之規定，而經當事人於審判程序同意
    作為證據，法院審酌該言詞陳述或書面陳述作成時之情況，
    認為適當者，亦得為證據。當事人、代理人或辯護人於法院
    調查證據時，知有刑事訴訟法第一百五十九條第一項不得為
    證據之情形，而未於言詞辯論終結前聲明異議者，視為有前
    項之同意。刑事訴訟法第一百五十九條之五定有明文。證人
    賴永祥之檢察事務官詢問筆錄、贓物認領保管單及現場照片
    四張，均係被告以外之人審判外之陳述，經本院調查證據時
    ，均已知悉為傳聞，而未於言詞辯論終結前聲明異議，依上
    開規定，已擬制同意有證據能力，合先敘明。
貳、實體方面：
一、訊據被告甲○○於本院坦承上揭事實不諱，核與證人賴永祥
    於檢察事務官詢問時指訴情節相符，並有贓物認領保管單一
    紙在卷可稽，復有塑膠袋一只扣案可証，足認被告自白與事
    實相符，應可採信。綜上，本件事證明確，被告犯行，堪以
    認定。
二、核被告所為，係犯刑法第三百二十條第一項竊盜罪。公訴意
    旨認被告上開犯行，應依同法第三百二十一條第一項第三款
    之攜帶兇器竊盜罪嫌處斷，容有誤會（詳如後述三），然本
    院認定之犯罪事實與起訴之犯罪事實，在社會觀念上核屬同
    一之基本事實，爰依刑事訴訟法第三百條規定，就起訴之犯
    罪事實，變更法條為刑法第三百二十條第一項竊盜罪。爰審
    酌被告不思尊重他人財產權，僅為貪圖小利，而竊取他人財
    物，及所竊財物價值不高，暨犯後坦承犯行等一切情狀，量
    處如主文所示之刑。至於扣案之塑膠袋一只，固為被告所有
    ，但非供竊盜所用；另扣案之鐵鎚一支，依現存事證，難認
    被告攜帶用以竊盜，爰均不另宣告沒收，併此說明。
三、公訴意旨雖以：被告於上揭時、地，意圖為自己不法之所有
    ，攜帶客觀上足供兇器使用之鐵鎚一支，進入工地內，以鐵
    鎚將鋁門一扇拆卸成二十二塊，並進入工地內浴室，卸下浴
    室水龍頭一組（二個），並扣得塑膠袋一只及鐵鎚一支等物
    。因認被告所為，係犯刑法第三百二十一條第一項第三款攜
    帶兇器竊盜罪嫌於云。然查：
  (一)被告於警詢供稱：我要去牽車載拆解的贓物，身上無作案工
    具。…在我的輕機車置物箱內，查獲鐵鎚一支等語甚詳。由
    此可見，員警查獲被告時，被告已實施竊盜行為完畢，且未
    在被告身上扣得鐵鎚。是依員警查獲時之狀態，並無證據證
    明被告攜帶鐵鎚為竊盜行為。
  (二)又被告固於警詢供稱：我持預藏之鐵鎚，進入工地內，將浴
    室對面置於地上之一扇鋁門拆解成二十二塊，並進入浴室內
    將一組水龍頭拆下後即離開該處云云；復於檢察官訊問時改
    稱：鐵鎚是原本工作使用我放在機車置物箱內，沒帶鐵鎚到
    現場云云；再於本院改稱：鋁門是我拆下來的，用拉的就拆
    下來了，工地牆壁有洞，我把鋁門伸到洞內，用拗的方式，
    將鋁門拆成二十二塊；水龍頭原本裝在牆壁上，因為之前做
    過水電工，可以用手轉下來等語。是以，被告就鋁門放置地
    點、如何拆解鋁門及水龍頭等情，前後所供不符，實難辨明
    何次供述為事實。本於罪疑惟輕原則，本院自不得以最不利
    於被告之警詢自白，即採為不利於被告之認定。
  (三)綜上，依現存證據，尚不足以認定被告有攜帶兇器竊盜犯行
    。公訴意旨認為被告係犯刑法第三百二十一條第一項第三款
    攜帶兇器竊盜罪，尚有未洽，應予變更，附此說明。
據上論斷，應依刑事訴訟法第二百九十九條第一項前段、第三百
條，刑法第三百二十條第一項、第四十一條第一項前段，刑法施
行法第一條之一，判決如主文。
本案經檢察官乙○○到庭執行職務
中　　華　　民　　國　　96　　年　　10　　月　　18　　日
                  刑事第十六庭  法  官  柯志民
上正本證明與原本無異。
如不服本判決，應於收送達後十日內向本院提出上訴書狀（應敘
述具體理由並附繕本）。
上訴書狀如未敘述理由，應於上訴期間屆滿後二十日內補提理由
書於本院。
                                書記官  賴亮蓉
中　　華　　民　　國　　96　　年　　10　　月　　18　　日
論罪之法條全文：
刑法第三百二十條
意圖為自己或第三人不法之所有，而竊取他人之動產者，為竊盜
罪，處五年以下有期徒刑、拘役或五百元以下罰金。
意圖為自己或第三人不法之利益，而竊佔他人之不動產者，依前
項之規定處斷。
前二項之未遂犯罰之。
